臺灣臺北地方法院刑事判決　　　　　　　　　　　　九十三年度交易字第四四０號
　　公　訴　人　臺灣臺北地方法院檢察署檢察官
　　被　　　告　甲○○
右列被告因公共危險案件，經檢察官聲請以簡易判決處刑（九十三年度偵字第一六九
七五號），本院臺北簡易庭認不宜以簡易判決處刑（本院九十三年度北交簡字第二○
八五號），改用通常程序審理，經被告於本院準備程序中就被訴事實為有罪之陳述，
本院合議庭裁定適用簡易審判程序審理，茲判決如左：
    主  文
甲○○服用酒類，不能安全駕駛動力交通工具而駕駛，處拘役貳拾日，如易科罰金，
以佰元折算壹日。
    事  實
一、甲○○於民國九十三年九月四日晚間八時許，在臺北市某餐廳與友人飲用啤酒後
    ，超過客觀生活經驗上不能安全駕駛動力交通工具的程度，竟仍駕駛車號七Ｅ–
    六七六七號自用小客車欲返回家，於翌日凌晨一時十五分許，行經臺北市○○○
    路四○號前（聲請簡易判決處刑書誤為臺北市○○○路○段五五巷口），經警攔
    檢，並對甲○○進行酒精測試，測得其呼氣酒精濃度達每公升．七六毫克。
二、案經臺北市政府警察局中山分局報請臺灣臺北地方法院檢察署檢察官聲請以簡易
    判決處刑。
    理  由
一、按檢察官聲請以簡易判決處刑案件，經法院認為不得或不宜以簡易判決處刑者，
    應適用通常程序審判之，刑事訴訟法第四百五十二條定有明文。本件檢察官雖聲
    請以簡易判決處刑，惟檢察官於聲請簡易判決處刑前未訊問被告甲○○，本院臺
    北簡易庭無從斟酌被告在偵查中之自白而足認定其犯罪，且查獲地點究為中山北
    路三段五五巷，抑或民族東路四○號前，尚有查明之必要，是本案尚有應調查證
    據未予查明，而認不宜以簡易判決處刑，而改用通常程序審理。又本案被告所犯
    並非死刑、無期徒刑、最輕本刑為三年以上有期徒刑之罪，亦非高等法院管轄第
    一審案件，經被告於本院準備程序中，就被訴事實為有罪之陳述，於告知被告簡
    式審判之旨，並聽取檢察官、被告之意見後，本院合議庭裁定改以簡式審判程序
    進行，合先敘明。
二、經查：
　(一)右揭犯罪事實，業據被告迭於警詢及本院審理時（詳見偵查卷第七、八頁警詢筆
  　錄及本院九十三年十一月十七日準備程序筆錄、審判筆錄）供認不諱，又被告經
    警攔檢施以呼氣測試酒精濃度為每公升○‧七六毫克（ＭＧ／Ｌ），此有酒精濃
    度檢測表（參見偵查卷第十五頁）及臺北市政府警察局舉發違反道路交通管理事
    件通知單（參見偵查卷第十五頁，記載酒後駕車○．七六ＭＧ／Ｌ）各一紙存卷
    足證，且被告有駕車自撞路面突起物跡象，於查獲、測試及訊問過程，被告有含
    糊不清之情事，亦有刑法第一百八十五條之三案件測試觀察紀錄表（參見偵查卷
    第十四頁）在卷可按，足徵被告之自白與事實相符，堪予採信。
　(二)按飲酒後吐氣所含酒精濃度須達若干，將導致不能安全駕駛汽車？醫學文獻上認
    吐氣所含酒精濃度達每公升０點二五毫克者，有輕度協調功能降低之現象；每公
    升達０．五毫克者，有反應較慢、感覺減低、影響駕駛之現象；每公升達０．七
    五毫克者，有思考改變、個性行為改變之現象；每公升達一．０毫克者，有步態
    不穩、噁心嘔吐、精神混惑不清晰之現象；每公升達一．五毫克者，有說話不清
    楚、感覺喪失、視力模糊等現象；每公升達二．０毫克者，有體溫降低、血糖降
    低、肌肉控制差、癲癇發作等現象；每公升達三．五毫克者，有神智不清、反射
    減低、呼吸抑制等現象，有行政院國軍退除役官兵輔導委員會臺北榮民總醫院（
    八八）北總內字第二六八六八號函示可按。而吐氣達每公升０．五五毫克（０點
    五五ＭＧ／Ｌ）以上，肇事率為一般正常人之十倍，一般認為已達不能安全駕車
    ，作為取締及移送刑事偵辦之標準，亦有法務部八十八年五月十八日法八八檢字
    第００一六六九號函公告可按。惟上述情形，係一般人飲酒後，通常會呈現之狀
    況，倘個人因體質狀況之不同，縱吐氣之酒精含量已達上開標準，個人顯現之狀
    況仍有可能因人而異，是個人酒後是否已達不能安全駕駛之程度，仍須從個案之
    具體事證上加以判斷。本件被告酒後駕車因有駕車自撞路面突起物跡象，且於查
    獲、測試及訊問過程，有含糊不清之情事，足徵其當時因酒精因素，其判斷力、
    辨識力、注意力均已異於常人，顯已達不能安全駕駛之程度。
　(三)綜上所述，參互各情，本件事證明確，被告犯行洵堪認定，應予依法論科。
三、核被告服用酒類，已達不能安全駕駛動力交通工具而駕駛，所為係犯刑法第一百
    八十五條之三之服用酒類，不能安全駕駛動力交通工具而駕駛罪。爰審酌被告犯
    罪之動機、目的、手段、酒醉駕車對交通往來之危險、犯後供認犯行態度良好等
    一切情狀，量處如主文所示之刑，並諭知易科罰金之折算標準，以資警惕。
據上論斷，應依刑事訴訟法第四百五十二條、第二百七十三條之一第一項、第二百九
十九條第一項前段，刑法第一百八十五條之三、第四十一條第一項，罰金罰鍰提高標
準條例第二條，判決如主文。
本案經檢察官彭慶文到庭執行職務。
中　　　華　　　民　　　國　　九十三　　年　　十一　　月　　　三十　　　日
                                      臺灣臺北地方法院交通法庭
                                          法  官 陳慧萍
右正本證明與原本無異。
如不服本判決，應於判決送達後十日內向本院提出上訴狀（應抄附繕本）。告訴人或
被害人如對於本判決不服者，應具備理由請求檢察官上訴，其上訴期間之計算係以檢
察官收受判決正本之日期為準。
                                          書記官 何適熹
中　　　華　　　民　　　國　　九十三　　年　　十二　　月　　　　二　　　日
附錄本案論罪科刑法條：
刑法第一百八十五條之三：
服用毒品、麻醉藥品、酒類或其他相類之物，不能安全駕駛動力交通工具而駕駛者，
處一年以下有期徒刑、拘役或三萬元以下罰金。
